

Eder da Silveira Martins

- Endereço para acessar este CV: http://lattes.cnpq.br/5945414291119553
- ID Lattes: 5945414291119553
- Última atualização do currículo em 22/02/2021

Possui graduação em Letras - Português/Inglês pelo Centro Universitário de Patos de Minas (2007) e graduação em Pedagogia pela Universidade Federal de Uberlândia (2013) é especializado em Gestão Educacional e Metodologia do Ensino de Língua Portuguesa. Obteve extensão no programa de Gestão da Educação Municipal (Pradime), participou do Programa de Formação Continuada de Professores (Projecta Melhor Escola). Tem experiência na área de letras, com ênfase em língua portuguesa. Atuou como Secretário Municipal do Trabalho, Ação e Desenvolvimento Social em 2011 e também como Secretário Municipal da Educação entre 2014 e 2016, foi Secretário Adjunto de Planejamento, Orçamento e Gestão 2013 e Secretário Interino de Cultura, Esporte, Lazer e Turismo em 2016. Atuou como Diretor Escolar em 2013, Coordenador Municipal de Educação Infantil na rede municipal de ensino em 2009. Coordenador do Pronatec (IFN - MG) em 2014. Participou do Congresso da Pós Graduação Ufla 2019 e 2020, participou como avaliador do X SIN IFTM em 2020. Atualmente é professor efetivo de língua portuguesa do Estado de Minas Gerais e da Prefeitura Municipal de João Pinheiro. (Texto informado pelo autor)

Identificação

Nome

Eder da Silveira Martins

Nome em citações bibliográficas

MARTINS, E. S.

Lattes iD

http://lattes.cnpg.br/5945414291119553

Endereço

Formação acadêmica/titulação

2019 - 2021

Mestrado em andamento em MESTRADO EM LETRAS. Universidade Federal de Lavras, UFLA, Brasil.





2016 - 2016

Especialização em Metodologia do Ensino de Língua Portuguesa e Literatura. (Carga Horária: 830h).

Faculdade de Ciências e Tecnologia Alberto Einstein, FCTAE, Brasil.

Título: Práticas de Incentivo para o hábito da leitura e formação de leitores.

2010 - 2011

Especialização em Gestão Educacional. (Carga Horária: 375h).

Faculdades Integradas Pitágoras, FIP/MOC, Brasil.

Título: Estudo de caso da Gestão Escolar da Secretaria Municipal de Educação de João Pinheiro.

Orientador: Viviane Raquel Ribeiro.

Bolsista do(a): Prefeitura Municipal de João Pinheiro, PMJP, Brasil.

2010 - 2013

Graduação em Pedagogia.

Universidade Federal de Uberlândia, UFU, Brasil.

Bolsista do (a): Coordenação de Aperfeiçoamento de Pessoal de Nível Superior, CAPES, Brasil.

2002 - 2007

Graduação em Letras - Inglês.

Centro Universitário de Patos de Minas, UNIPAM, Brasil.

Título: Partes do Discurso ou Classes de Palavras, uma abordagem diacrônica.

Orientador: Agenor Gonzaga.

Atuação Profissional

Prefeitura Municipal de João Pinheiro, PMJP, Brasil.

Vínculo institucional

2003 - Atual

Vínculo: Servidor Público, Enquadramento Funcional: Professor de língua portuguesa, Carga horária: 24

Minas Gerais Educação, MGE, Brasil.

Vínculo institucional

2007 - Atual

Vínculo: Servidor Público, Enquadramento Funcional: Professor de língua portuguesa, Carga horária: 24

Instituto Federal do Triângulo Mineiro, IFTM, Brasil.

Vínculo institucional

2020 - 2020

Vínculo: Bolsista, Enquadramento Funcional: Tutor, Carga horária: 20

Instituto Federal de Educação Ciência e Tecnologia do Norte de Minas Gerais, IFNMG, Brasil. Vínculo institucional

2014 - 2014

Vínculo: Bolsista, Enquadramento Funcional: Supervisor de Cursos Pronatec, Carga horária: 20

Áreas de atuação

Grande área: Linguística, Letras e Artes / Área: Letras.

1.

Idiomas

Inglês

Compreende Razoavelmente, Fala Razoavelmente, Lê Razoavelmente, Escreve Razoavelmente.

Produções

Produção bibliográfica

Resumos publicados em anais de congressos

1.

MARTINS, E. S.. A Estruturação da Linguagem nas Mensagens trocadas via Aplicativos de Comunicação Instantânea. In: Congresso Pós Graduação, 2019, Lavras. Congresso Pós Graduação, 2019.

Eventos

Participação em eventos, congressos, exposições e feiras

1.

X SIN IFTM. X SIN IFTM. 2020. (Seminário).

2.

Congresso Pós Graduação. A Estruturação da Linguagem nas Mensagens trocadas via Aplicativos de Comunicação Instantânea. 2019. (Congresso).

Página gerada pelo Sistema Currículo Lattes em 23/02/2021 às 10:08:51